【裁判字號】    99,簡上,277
【裁判日期】    990520
【裁判案由】    贓物
【裁判全文】
臺灣板橋地方法院刑事判決             99年度簡上字第277號
上  訴  人  甲○○
即  被  告
上列上訴人即被告因贓物案件，不服本院於民國99年1 月29日所
為之98年度簡字第10102 號第一審刑事簡易判決（聲請簡易判決
處刑案號：98年度偵緝字第2376號）提起上訴，本院管轄之第二
審合議庭判決如下：
    主  文
原判決撤銷。
甲○○故買贓物，累犯，處拘役伍拾日，如易科罰金，以新臺幣
壹仟元折算壹日。
    事  實
一、甲○○前因犯肅清煙毒條例與麻醉藥品管理條例案件，經臺
    灣臺北地方法院以83年度訴字第1089號判決判處有期徒刑3
    年4 月、6 月，定應執行有期徒刑3 年8 月確定；另因妨害
    自由案件，經本院以84年度訴字第1371號判決判處有期徒刑
    8 月確定；再因犯肅清煙毒條例與麻醉藥品管理條例案件，
    經本院以84年度訴字第962 號判決判處有期徒刑3 年10月、
    4 月，定應執行有期徒刑4 年，上訴後經臺灣高等法院以84
    年度上訴字第6652號判決駁回違犯肅清煙毒條例案件部分，
    另就觸犯麻醉藥品管理條例案件部分撤銷改判為有期徒刑6
    月，繼改定應執行之刑為有期徒刑4 年2 月確定，以上數案
    接續執行，於民國89年6 月7 日因縮刑期滿假釋出監。嗣因
    於假釋期間再犯施用毒品案件，經撤銷假釋後，所餘殘刑終
    於95年9 月17日縮刑期滿執行完畢。猶不知悔改，明知真實
    姓名年籍不詳，綽號志成之成年男子所販售之NOKIA 廠牌S6
    500 型行動電話為來歷不明之贓物（係為李懿所有，於98
    年4 月20日17時許，在臺北縣三重市○○○路某處所遺失）
    ，竟仍基於故買贓物之故意，於98年4 月26日某時，在臺北
    縣中和市○○街某處，以顯然低於行情之新臺幣（下同）2
    千元價格，向志成買受該支行動電話持以使用。嗣於同年月
    27日13時20分許，為警在臺北縣三重市○○街68號前施以盤
    查，因而發現上情，並扣得該支行動電話。
二、案經李懿訴由臺北縣政府警察局三重分局報告臺灣板橋地
    方法院檢察署檢察官偵查後聲請以簡易判決處刑。
    理  由
一、查本判決下列引用之各項供述證據方法，就證據能力部分，
    檢察官與上訴人即被告甲○○於本院準備程序及審判期日中
    均未予爭執，且迄至言詞辯論終結前亦未再聲明異議，本院
    審酌該等言詞陳述及書面作成時之情況，並無不宜作為證據
    之情事，依刑事訴訟法第159 條之5 之規定，自均得作為證
    據。又其餘非屬供述證據部分，查亦無違法取得之狀況存在
    ，應亦得作為證據。
二、前揭犯罪事實，業據被告於本院準備程序與審理時供認不諱
    ，而其向志成之人以2 千元購入之前揭行動電話，係告訴人
    李懿於上述時地遺失之物，當時市價則約1 萬3 千元等情
    ，業據其於警詢時指訴甚詳，被告以顯低行情之價格購入之
    際，憑其行為時已為成年人與自身之相當社會經驗，斷無不
    知志成所交付之該支行動電話，應係遭侵占之他人遺失物品
    之理，被告主觀上自已具備故買贓物之直接犯意，此外，復
    有被告經查獲後由員警所製作附卷之臺北縣政府警察局三重
    分局搜索扣押筆錄、扣押物品目錄，贓物認領保管單、行動
    電話照片等附卷可稽，綜上各情，本案事證明確，被告犯行
    洵堪認定，應依法論科。
三、核被告所為，係犯刑法第349條第2項之故買贓物罪。查被告
    前有如事實欄所載因犯他罪經判處罪刑，並已執行完畢之情
    形，此觀諸卷附臺灣高等法院被告前案紀錄表即可明白，其
    於有期徒刑執行完畢後，5年之內又故意再犯本件有期徒刑
    以上之罪，為累犯，應依法加重其刑。原審審酌被告除累犯
    前科，另有違反毒品危害防制條例、竊盜等前科，品行不佳
    ，又任意買受來路不明之贓物，助長財產犯罪之風氣，導致
    告訴人追回失物困難，所為實有可議，惟念其所買受之贓物
    業經告訴人領回，損害已有減輕，兼衡其犯罪動機、目的、
    手段、所故買之贓物價值、犯後否認犯行之態度等一切情狀
    ，量處有期徒刑4月，並諭知以1千元折算1日之易科罰金折
    算標準，固非無見。惟按刑事審判之量刑，在於實現刑罰權
    之分配的正義，故法院對有罪之被告科刑，應符合罪刑相當
    之原則，使罰當其罪，以契合人民之法律感情，此所以刑法
    第57條明定科刑時應審酌一切情狀，尤應注意該條所列各款
    事項，以為科刑輕重之標準。查被告於上訴後業表願意認罪
    ，並欲對告訴人表示悔意，告訴人於得知後，已明確表示選
    擇原諒被告，兩人已存和解共識，有本院辦理刑事案件電話
    記錄查詢表乙紙附卷可稽，原審未及就此審酌，因而量處如
    上刑度，本院認稍嫌過重，尚難認符合罪刑相當之原則，容
    有未恰。被告上訴意旨指摘原判決量刑過重，非無理由，自
    應由本院予以撤銷改判，重為確認以上情節，加計被告與告
    訴人已有和解，與被告終願面對己非，態度尚可等一切情狀
    ，量處如主文所示之刑，並諭知易科罰金之折算標準，以示
    懲儆。
據上論斷，應依刑事訴訟法第455 條之1 第1 項、第3 項、第36
9 條第1 項前段、第364 條、第299 條第1 項前段，刑法第349
條第2 項、第47條第1 項、第41條第1 項前段，刑法施行法第1
條之1 第1項、第2項前段，判決如主文。
本案經檢察官蘇振文到庭執行職務。
中    華    民    國    99    年    5     月    20    日
                  刑事第六庭  審判長法  官  胡堅勤
                                    法  官  林家賢
                                    法  官  盧軍傑
上列正本證明與原本無異。
不得上訴。
                                    書記官  周玉茹
中    華    民    國    99    年    5     月    20    日
附錄本案論罪科刑法條全文：
中華民國刑法第349條
收受贓物者，處3 年以下有期徒刑、拘役或5 百元以下罰金。
搬運、寄藏、故買贓物或為牙保者，處5 年以下有期徒刑、拘役
或科或併科1 千元以下罰金。
因贓物變得之財物，以贓物論。

司法院資訊處製作；財團法人民間司法改革基金會備份。
